臺灣高等法院刑事判決
109年度上訴字第2655號
上  訴  人  
即  被  告  吳力維



上列上訴人即被告因詐欺案件，不服臺灣臺北地方法院108年度
訴字第887號，中華民國109年6月11日第一審判決（起訴案號：
臺灣臺北地方檢察署108年度偵字第11952號），提起上訴，本院
判決如下：
    主  文
上訴駁回。               
    事實及理由
一、經本院審理結果，認第一審以上訴人即被告吳力維犯刑法第
    339條之4第1項第2款之三人以上共同詐欺取財罪，判處有期
    徒刑1年4月，並就沒收部分，認未扣案之犯罪所得新臺幣（
    下同）2,000元沒收，於全部或一部不能沒收或不宜執行沒
    收時，追徵其價額。核其認事用法、量刑及沒收均無不當，
    應予維持，並引用第一審判決書記載之事實、證據及理由（
    如附件）。
二、被告上訴意旨略以：伊願意認罪，當時是因為找工作被騙，
    願賠償被害人，希望給伊機會，伊單親要養一個小孩，希望
    從輕量刑云云。惟：
　㈠按量刑之輕重，係屬事實審法院得依職權自由裁量之事項，
    苟於量刑時，已依行為人之責任為基礎，並斟酌刑法第57條
    各款所列情狀，而未逾越法定範圍，又未濫用其職權，即不
    得遽指為違法。且如別無其他加重或減輕之原因，下級審量
    定之刑，亦無過重或失輕之不當情形，則上級審法院對下級
    審法院之職權行使，原則上應予尊重（最高法院106年度台
    上字第1538號、102年度台上字第2931號判決意旨參照）。
　㈡查原審已審酌被告明知現今社會詐欺集團橫行，其恣意詐欺
    行為往往對於被害人之財產及社會秩序產生重大侵害，竟因
    貪圖付出少許勞力提領金錢，即可獲取日薪2,000元之顯不
    相當不法利益，而參與詐欺犯罪構成要件行為，法治觀念顯
    有不足，被告犯後否認犯行，雖有與告訴人曾張金妹達成和
    解，願分期賠償告訴人20萬元，然迄今僅依約履行2期（共4
    ,000元），兼衡其素行、犯罪動機、目的、手段、告訴人所
    受損害、高中畢業之智識程度、從事玻璃安裝、需扶養1個
    小孩之生活狀況等一切情狀，顯已針對刑法第57條各款情形
    予以衡量審酌，其本於事實審之裁量職權所為之量刑，並無
    過重不當，或有何違反比例原則、平等原則、罪刑相當原則
    之情形。
　㈢至被告於原審時否認犯行，於上訴後，雖已坦承犯行，且再
    給付告訴人2,000元等情，然原審於量刑時業已考量刑法第5
    7條所列各款事項，所處刑度符合「罰當其罪」之原則，並
    無輕重失衡之情形，且被告仍未依原和解條件按月履行，自
    亦無從據以為被告量刑之有利因素，因此被告請求從輕量刑
    ，亦無可採。
　㈣綜上，被告上訴請求從輕量刑，為無理由，應予駁回。
據上論斷，應依刑事訴訟法第373條、第368條，判決如主文。
本案經檢察官李建論提起公訴，檢察官卓俊吉到庭執行職務。
中　　華　　民　　國　　109 　年　　10　　月　　21　　日
                  刑事第二十一庭審判長法　官  許宗和
                                      法　官  黃惠敏
                                      法　官  章曉文
以上正本證明與原本無異。
如不服本判決，應於收受送達後20日內向本院提出上訴書狀，其
未敘述上訴之理由者並得於提起上訴後20日內向本院補提理由書
（均須按他造當事人之人數附繕本）「切勿逕送上級法院」。
                                      書記官  陳媖如
中　　華　　民　　國　　109 　年　　10　　月　　26　　日
附錄本案論罪科刑法條
中華民國刑法第339條之4
犯第339條詐欺罪而有下列情形之一者，處1年以上7年以下有期
徒刑，得併科1百萬元以下罰金：
一、冒用政府機關或公務員名義犯之。
二、三人以上共同犯之。
三、以廣播電視、電子通訊、網際網路或其他媒體等傳播工具，
    對公眾散布而犯之。
前項之未遂犯罰之。